【裁判字號】    97,勞抗,6
【裁判日期】    970530
【裁判案由】    損害賠償
【裁判全文】
臺灣高等法院民事裁定                   97年度勞抗字第6號
抗  告  人  丙○○○○○律師事務所
兼代表人    乙○○    同上
上列抗告人因與相對人甲○○間損害賠償事件，對於中華民國97
年2月20日台灣台北地方法院96年度勞訴字第187號所為裁定提起
抗告，本院裁定如下：
    主  文
抗告駁回。
抗告訴訟費用由抗告人負擔。
    理  由
一、抗告意旨略以：原法院以「乙○○即丙○○○○○律師事務
    所」為應受送達人而送達，然而並無「乙○○即丙○○○○
    ○律師事務所」，或「丙○○○○○律師事務所即乙○○」
    ，其送達錯誤，不生效力，請廢棄改判云云。
二、按送達人應作送達證書記載應受送達人，民事訴訟法第141
    條第1項第2款定有明文。當事人或代理人經指定送達代收人
    ，向法院陳明者，應向該代收人送達，民事訴訟法第133條
    定有明文。次按送達，應於應受送達人之住居所、事務所或
    營業所行之，民事訴訟法第136條第1項固定有明文，惟當事
    人如以租用之郵局專用信箱作為送達處所並向法院陳明後，
    法院自應向該郵局專用信箱為送達，且以應受送達文書到達
    該郵局專用信箱時為送達之時，不因受送達人未至郵局開啟
    該專用信箱實際取出，或未依置於專用信箱內之通知單或通
    知小牌所示向郵局領取郵件而有不同（最高法院96年度台抗
    字第274號裁判意旨參照）。
三、經查：
  (一)抗告人主張「丙○○○○○律師事務所」是美國法人及團
      體，固據提出事務所信箋及世界律師名簿為證（見原審卷
      頁150-151），惟其內容僅謂乙○○律師於民國61年（即
      西元1972年）在台灣台北成立事務所，於民國71年（即西
      元1983年）在美國設立辦公室。則據此尚不足認定「丙○
      ○○○○律師事務所」確係美國法人或團體。而「丙○○
      ○○○律師事務所」之電腦登載資料，其組織別原為獨資
      ，有財政部台北市國稅局中正稽徵所93年12月22日財北國
      稅中正綜所一字第0930028182號函可稽（見本院95年度再
      抗字第47號卷頁56）。嗣於96年5月21日由代表人乙○○
      君申請釐正組織別為「其他」 (Ｆ)，惟該事務所自行申
      報之94年及95年度執行業務所得損益計算表並無填載其他
      合夥人資料，亦有財政部台北市國稅局中正稽徵所97年5
      月21日財北國稅資字第0970233668號函附卷可憑（見本院
      卷頁22）。參以台北律師公會會員管理系統，以「丙○○
      ○○○律師事務所」為事務所名稱之會員，僅乙○○律師
      一人，此有該公會97年5月19日九七北律文字第447號函可
      稽。綜上以觀，堪認「丙○○○○○律師事務所」為乙○
      ○律師獨資之型態。是原法院裁定當事人欄將原告列載為
      「乙○○即丙○○○○○律師事務所」，尚無不合。
  (二)原法院於96年12月5日裁定駁回抗告人之起訴，經抗告人
      提起抗告，惟未據繳納抗告裁判費，原法院於97年1月9日
      命抗告人於5日內補正，該裁定已於97年1月15日到達抗告
      人指定之台北郵政117-317號郵局專用信箱，有送達專用
      信封上之到達日期記載可稽（見原審卷頁467），其後雖
      因招領逾期退回，惟依上開說明，仍應以到達該郵局專用
      信箱時為送達之時，不因抗告人未至郵局開啟該專用信箱
      實際取出，或未依置於專用信箱內之通知單或通知小牌所
      示向郵局領取郵件而有不同。而抗告人逾期迄未補繳裁判
      費，亦有原法院民事科查詢簡答表可稽（見原法院卷頁
      472-473），是原法院以抗告人逾期未繳納裁判費，抗告
      不合法為由，而裁定駁回其抗告，於法並無違誤。抗告人
      抗告意旨指摘原裁定不當，求為廢棄，為無理由，應予駁
      回。
四、據上論結，本件抗告為無理由，爰裁定如主文。
中    華    民    國    97    年    5     月    30    日
                    民事第十四庭
                        審判長法  官  張  蘭
                              法  官  黃麟倫
                              法  官  鄭純惠
正本係照原本作成。
本裁定除以適用法規顯有錯誤為理由，並經本院許可外，不得再
抗告。如提起再抗告，應於收受後10日內委任律師為訴訟代理人
向本院提出再抗告狀。並繳納再抗告費新台幣１千元。
中    華    民    國    97    年    6     月     3    日
                              書記官  劉麗芬


司法院資訊處製作；財團法人民間司法改革基金會備份。
